臺灣高等法院刑事裁定　　　　　　　　　96年度抗字第1120號
抗　告　人　甲○○
上列抗告人因檢察官聲請撤銷緩刑案件，不服臺灣桃園地方法院
第一審撤銷緩刑之裁定（96年度撤緩字第107號），提起抗告，
本院裁定如下：
    主  文
抗告駁回。
    理  由
一、按受緩刑之宣告後，於緩刑期內因故意犯他罪，而在緩刑期
    內受得易科罰金之有期徒刑、拘役或罰金之宣告確定，足認
    原宣告之緩刑難收其預期效果，而有執行刑罰之必要者，得
    撤銷其宣告，刑法第75條之1第1項第2款，定有明文。
二、經查，原審准予臺灣桃園地方法院檢察署檢察官之聲請，撤
    銷抗告人緩刑之宣告，其裁定意旨略以：（一）中華民國94
    年1月7日刑法修正施行前，受緩刑之宣告，94年1月7日修正
    刑法施行後，仍在緩刑期內者，適用94年1月7日修正施行之
    刑法第75條、第75條之1及第76條規定，刑法施行法第6條之
    1 定有明文。經查，本件抗告人係於94年1月7日刑法修正施
    行前受上開緩刑之宣告，而於94年1月7日修正刑法施行後，
    仍在緩刑期內，依刑法施行法第6條之1規定，自應適用修正
    後刑法第75條、第75條之1及第76條規定；（二）本件抗告
    人前因犯放火燒燬其他物件案件，經原審於94年7月29日以
    94 年度訴緝字第95號判處有期徒刑1年2月，緩刑4年，並於
    民國94年9月12日確定在案。乃於緩刑期間內即95年8月間再
    犯妨害兵役罪，經原審於96年3月30日以96年度壢簡字第288
    號判處有期徒刑2月，如易科罰金，以新台幣1千元折算1日
    ，於96年6月8日確定等情，有被告上述判決正本、本院被告
    前案紀錄表在卷可稽，乃審酌抗告人受緩刑宣告確定後，不
    知警惕，猶再犯妨害兵役罪，顯然並無悔意，足認原宣告之
    緩刑難收其預期效果，而有執行刑罰之必要，符合修正後刑
    法第75條之1第1項第2款之規定，撤銷其緩刑之宣告等情，
    核與上開規定相符，雖原審裁定案由欄「受刑人」之後所載
    「竊盜案件」等語，顯係「再犯妨害兵役案件」之誤，惟不
    影響原裁定之主旨。原審裁定諭知抗告人緩刑之宣告撤銷，
    並無不當。
三、抗告意旨雖以：伊前妻使用伊名義貸款，欠下銀行鉅額貸款
    ，為顧及小孩，與伊離婚，小孩監護權亦歸其前妻，嗣伊前
    妻失蹤，伊心有不干失去理智，犯下公共危險罪，被判處徒
    刑1年2月，緩刑4年。因無住處可以遷移戶籍，曾至所屬管
    區暫時登記居處為新竹市○○街79號4樓之1，又至龍崗派出
    所登記暫住新竹，致未收到教育召集令，灰心之餘無奈提起
    抗告等語，惟並未就原審裁定有何不當之處，提出具體指摘
    ，所為抗告，顯無理由，應予駁回。
據上論斷，依刑事訴訟法第412條，裁定如主文。
中　　華　　民　　國　　96　　年　　10　　月　　31　　日
　　　　　　　　　刑事第二十庭  審判長法　官  楊貴雄
　　　　　　　　　　　　　　　　　　  法　官  林銓正
　　　　　　　　　　　　　　　　　　  法　官  鄧振球
以上正本證明與原本無異。
不得再抗告。
                                      書記官  劉有志
中　　華　　民　　國　　96　　年　　10　　月　　31　　日
